臺灣高等法院刑事判決　　　　　　　　95年度上易字第1400號
上　訴　人　臺灣臺北地方法院檢察署檢察官
被　　　告　乙○○
　　　　　　丙○○
上　一　人
選任辯護人　郭瓔滿　律師
　　　　　　李振燦　律師
上列上訴人因被告詐欺等案件，不服臺灣臺北地方法院95年度易
字第281號，中華民國95年6月20日第一審判決（起訴案號：臺灣
臺北地方法院檢察署93年度偵續字第470號），提起上訴，本院
判決如下：
    主  文
上訴駁回。
    理  由
一、公訴意旨略以：(一)被告乙○○於民國91年2月間，得知丁○○係宏億國際股份有限公司（下稱宏億公司）之總經理，擁
    有大量宏億公司之股票，竟與被告丙○○共同基於意圖為自
    己不法所有之犯意聯絡，由被告丙○○向丁○○佯稱願以每
    股新臺幣（下同）100元之價格，購買宏億公司股票50萬股
    （編號89ND21801至22300號，共500張），總價5,000萬元，
    丁○○認為價格合理即不疑有他，同意以上述價金出售持股
    50萬股予被告丙○○，並於91年2月26日依法申報公司內部
    人轉讓持股予特定人即被告丙○○，對外完成公告程序，並
    於次（27）日將500張股票交付予被告丙○○持往輔導券商
    群益證券股份有限公司（下稱群益公司）辦理過戶。詎被告
    乙○○、丙○○為圖日後卸責，竟於同年3月4日匯款2,500
    萬元予丁○○後，旋於翌（5）日由被告乙○○向丁○○表
    示被告丙○○不願購買，要求丁○○將上開2,500萬元匯回
    ，丁○○不疑有詐，且認為上開股票之買價格尚較市價稍低
    ，遂同意解約，並依被告乙○○指示，先後於同年3月6日、
    7日匯款2,000萬元、115萬元至指定之世華商業銀行（現已
    更名為國泰世華商業銀行股份有限公司，下稱國泰世華銀行
    ）新生分行帳號000000000000號帳戶。嗣被告丙○○自同年
    3月7日起至3月14日間，竟將上述500張股票中之10 5張股票
    分別以每股100元、108元、110元、143元及145元不等之價
    格分別售予不知情之徐雅玲等人，共得款約1,277萬元，丁○○察覺有異，雖多所催討，惟被告乙○○、丙○○均拒不
    交還上開股票，丁○○乃暫停匯款剩餘之385萬元。(二)孰料
    ，被告乙○○竟另意圖散布於眾，先於同年4月8日，委由劉
    大新律師發函予：宏億公司、財政部證券暨期貨管理委員會
    、財團法人中華民國證券櫃檯買賣中心（下稱櫃買中心）及
    群益公司，指摘並傳述丁○○以製造股票假買賣之手段對其
    為詐欺等足以毀損丁○○名譽之不實情節後，更於同年4月
    11日，召開記者會指摘並傳述上開事項。經丁○○至櫃買中
    心澄清事實真相，並委請律師於同年4月15日發函向被告丙○○催告解約，要求被告丙○○應返還丁○○500張宏億公
    司之股票，惟仍遭拒絕。因認被告乙○○、丙○○共同涉有
    刑法第339條第1項之詐欺取財罪嫌；被告乙○○並另涉犯刑
    法第310條第2項之誹謗罪嫌。
二、按犯罪事實應依證據認定之，無證據不得認定犯罪事實，刑
    事訴訟法第154條第2項定有明文。此所謂認定犯罪事實之證
    據，係指足以認定被告確有犯罪行為之積極證據而言，該項
    證據自須適合於被告犯罪事實之認定，始得採為斷罪資料，
    如未能發現相當之證據，或證據不足以證明，自不能以推測
    或擬制之方法，以為裁判之基礎；而告訴人之指訴係以使被
    告受刑事訴追為目的，是其陳述是否與事實相符，仍應調查
    其他證據以資審認（參照最高法院29年上字第3105號、40年
    台上字第86號、30年上字第816號及52年台上字1300號判例
    ）。再按刑法第339條第1項詐欺取財罪之成立，以意圖為自
    己或第三人不法所有，以詐術使人將本人或第三人之物交付
    為要件。所謂以詐術使人交付，必須被詐欺人因其詐術而陷
    於錯誤，若其所用方法不能認為詐術，亦不致使人陷於錯誤
    ，即不構成該罪，有最高法院46年度台上字第260號判例可
    資參照。
三、起訴意旨認被告乙○○、丙○○涉有上揭罪嫌，無非以：(一)
    告訴人丁○○之指訴；(二)證人陳玉釵之證述；(三)公司內部人
    預定轉讓持股予特定人申報書、宏億公司申請內部人上月持
    股變動情形彙總表及財政部臺灣省北區國稅局年度證券交易
    稅一般代繳稅額繳款書影本各1張；(四)臺北銀行入戶電匯回
    條及國泰世華銀行活期儲蓄存款存摺影本各2紙；(五)寶來證
    券股份有限公司92年7月25日92寶股字第00126號函附股票交
    易明細表及股票轉讓過戶申請書；(六)委託買賣證券受託契約
    、櫃檯買賣有價證券開戶契約及三陽證券股份有限公司（下
    稱三陽證券）92年8月4日陽民字第025號函附證券公司現券
    送存申請書-代收卷傳票暨證人號碼清單影本各1份；(七)印鑑
    掛失更換申請書影本1紙；(八)股票編號明細表1份；(九)劉大新
    律師事務所91年4月8日91新律字第004號函及剪報影本等為
    其論據。
四、訊據被告乙○○、丙○○對於告訴人丁○○在91年2月27日
    將其名下500張共50萬股之宏億公司股票，移轉登記在被告
    丙○○名下，被告丙○○於91年3月4日匯款2,500萬元至告
    訴人帳戶，告訴人於同年月6、7日各匯款2,000萬元、115萬
    元至被告乙○○帳戶等，固供承不諱，惟均堅決否認有何犯
    行。(一)被告乙○○辯稱：告訴人將宏億公司股票500張移轉
    過戶給丙○○，並非買賣關係，而係因告訴人為宏億公司董
    事兼大股東，宏億公司計劃辦理現金增資，現金增資認購價
    為每股75元，而當時宏億公司股票市價為每股105元以上，
    告訴人為換取現金以認購增資股，並為賺取價差及達到一次
    大量釋股之目的，由我代理告訴人徵得丙○○之同意，於形
    式上由告訴人依證券交易法第22條之2第1項第3款規定，以
    洽特定人一次出售之方式，將告訴人的500張宏億公司股票
    以買賣為原因，移轉過戶給丙○○，實際上僅是借名登記在
    丙○○名下，有關91年2月27日辦理股票所有權移轉登記時
    ，是由我代墊15萬元交易稅。嗣告訴人並將該等股票及被告
    丙○○之印章交由我保管，伺機出售以從中獲得售股利益。
    而後告訴人為防稅捐單位稽查，必須製造資金流向，乃向我
    商借2,500萬元，並約定翌日即匯還，當時因丙○○另外委
    託我，向甲○○購買宏億公司股票200張，應付給我股款2,
    200萬元，所以我從國泰世華銀行新生分行帳戶語音轉帳200
    萬元及100萬元至丙○○臺北銀行北投分行帳戶，由丙○○
    於91年3月4日匯款2,000萬元及500萬元，至告訴人設於華信
    商業銀行板橋分行帳戶，為告訴人製造資金流向。詎告訴人
    於3月6日、7日，僅各匯回2,000萬元、115萬元，迄94年12
    月13日雙方達成民事訟訟上和解之前，告訴人尚差400萬未
    匯還，我並未詐欺告訴人。至丙○○於91年3月7日至14 日
    所出售宏億公司股票，是由我代為處分，因丙○○將其個人
    所有200張宏億公司股票、告訴人將其借名登記在被告丙○○名下之500張宏億公司股票，均委託我逢高賣出，而我認
    為丙○○個人的200張股票優先出脫，且我幫丙○○計算賣
    出股票之依據，是以張數計算，不管股票來源，所以所出售
    股票來源雖是告訴人登記給丙○○的股票，但於丙○○表示
    不願再擔任人頭戶時，丙○○亦有提出相同種類500張宏億
    公司股票，要還給告訴人，是告訴人自己不願取回。告訴人
    與丙○○間，確為假買賣，我於91年4月8日所寄存證信函，
    及同年月11日記者會所指摘陳述內容，均係事實，非誹謗等
    語。(二)被告丙○○辯稱：我並沒有向告訴人購買宏億公司股
    票500張，而是經由乙○○的介紹，借名給告訴人使用，擔
    任告訴人的人頭戶而已，於91年2月27日辦理過戶手續時，
    我是配合三陽證券營業員陳玉釵，到台北市○○○路群益公
    司辦理股票過戶，當時陳玉釵帶了告訴人所有宏億公司股票
    500張，及宏億公司替我所刻的圓形私章、三陽證券公司證
    券集中保管的開戶資料，我於集保開戶資料用印簽名後，便
    將該等開戶資料、圓形私章及宏億公司股票500張交由陳玉
    釵帶走。我於91年3月4日匯款2,500萬元給告訴人，是因被
    告乙○○表示，告訴人怕有關單位查稅，要製造假買賣資金
    流向，而當時因我委託乙○○另幫我買入200張共2,200萬元
    的宏億公司股票，需付款給被告乙○○，乙○○因此要我將
    該2,200萬元股款，連同其所匯300萬元，一併匯入告訴人帳
    戶，以製造資金流向，之後情形我就不清楚。另外，我在同
    年3月7日委託乙○○買入宏億公司股票200張，我也全權委
    託乙○○幫我買進、存入、取出及買賣。直到91年4月18日
    ，我收到告訴人委託律師發函要求我返還500張宏億公司股
    票，我即向乙○○表示不再擔任告訴人的人頭戶，並委請律
    師回函通知告訴人，至林亦書律師處取回股票，是告訴人不
    取回，我對告訴人借名登記在我名下的股票，並未拒絕返還
    ，亦無為自己不法所有之意圖，更未對告訴人施用詐術等語
    。
四、經查：
（一）被告乙○○、丙○○被訴詐欺部分：
  1.告訴人為宏億公司之董事兼總經理，於91年2月26日，依法
    完成內部人持股預定轉讓報特定人之申報及公告，於同年月
    27日將其名下500張共50萬股之宏億公司股票，以每股100元
    之價格，過戶登記在被告丙○○名下，該次股票交易，係由
    被告乙○○代繳證券交易稅15萬元，告訴人於同年3月4日收
    到被告丙○○所匯2,500萬元等情，告訴人自陳不諱，亦與
    被告二人所述一致。再證人陳玉釵於警詢時亦證述：「當天
    是乙○○委託我辦理過戶，並表示宏億公司秘書小姐會將5
    百張股票拿給我，要我至群益證券忠孝公司與丙○○碰面，
    將百張股票辦理過戶至丙○○名下，不久宏億公司秘書即送
    來宏億公司股票和丙○○的印章，我約下午兩點30分持該5
    百張股票及丙○○印章至至群益證券忠孝公司與丙○○會面
    後，我先將印章交給丙○○，由他辦理印鑑變更後，隨即5
    百張股票將辦理過戶至丙○○名下，過戶完成後，乙○○要
    我將該5百張股票及丙○○印章送回宏億公司，我約於下午4
    時將5百張股票及丙○○印章送到宏億公司，當時有甲○○
    、戊○○及乙○○在場……」（見91年度偵字第24987號卷
    第19頁），此證詞與被告之供述相吻合，並有公司內部人預
    定轉讓持股予特定人申報書、宏億公司申報內部人上月持股
    變動情形彙總表，及財政部臺灣省北區國稱局年度證券交易
    稅一般代繳稅額繳款書影本（見91年度偵字第24 987號偵查
    卷第85頁、第86頁及第88頁）在卷可憑，堪信為真實。按興
    櫃股票公司內部人依證券交易法第22條之2第1項第3款規定
    轉讓持股予特定人時，係以議價方式成交，由該公司內部人
    與受讓持股之特定人約定交易價格後，並由受讓人依證券交
    易稅條例第2條第1款、第3條第1項、第4條第3款規定，由受
    讓人於買賣交割之當日，按成交價格千分之3稅率計算，代
    繳證券交易稅後，出賣人交付股票並填妥轉讓過戶申請書，
    交受讓人持向股票發行公司辦理過戶，此為一般交易之情形
    。本件交易於91年2月27日，由被告乙○○為被告丙○○代
    繳15萬元證券交易稅後，在被告丙○○未付任何價款情形下
    ，告訴人於同日，即將宏億公司股票500張共50萬股，全數
    移轉過戶給被告丙○○。若告訴人主張被告丙○○係透過被
    告乙○○向其購買股票，告訴人與被告丙○○間既不相識，
    之前並無建立交易之信賴基礎，如係正常股票交易，豈有可
    能於未收取價款之情況下，即貿然交付股票並辦理鉅額股票
    過戶之理？況縱使已經依證券交易法第22條之2規定完成公
    司內部人轉讓持股予特定人之公告程序，事後未完成交易，
    證券交易法亦未設有任何處罰規定，告訴人何需甘冒買受人
    即被告丙○○不給付價款之風險，即逕行移轉全數股票所有
    權給被告丙○○？是告訴人所主張之買賣關係，顯然與經驗
    法則有違。再者，若依告訴人主張，則被告丙○○透過被告
    乙○○通知解除買賣股票後，告訴人基於保護自身利益之正
    常情況下，自應待被告丙○○交還全部股票，始有返還該2,
    500萬元即告訴人所稱之「部分價金」之可能。然告訴人卻
    於被告丙○○未返還任何股票，即逕匯款2,115萬元給被告
    乙○○，此亦與經驗法則相悖。又查，本件交易已由被告丙○○持往當時之代理券商群益公司辦理過戶之情，為雙方所
    不爭執，並有上開證券交易稅單影本在卷可稽（見91年度偵
    字第24987號卷第177頁）。依此而論，若被告乙○○、丙○○有不法所有之詐欺意圖，實無取得股票後，尚於91年3月4
    日匯款2,500萬元予告訴人之理。另被告丙○○自91年3月7
    日起至同年月14日間，將上述500張股票中之105張股票分以
    每股100元、108元、110元、143元、145元之不等價格，出
    售予不知情之徐雅玲等人，約計得款1,277萬元等情，此亦
    為告訴人所指明，並有寶來證券股份有限公司92年7月25日
    （92）寶股字第00126號函，及所附股票交易明表、股票轉
    讓過戶申請書在卷可佐（見93年度偵續字第470號卷第29至
    46頁），足見宏億公司股票於當時之市價，顯然高於告訴人
    與被告丙○○申報之買賣價格，告訴人何不以當時市價自行
    在市場賣出？且被告二人既已取得告訴人轉讓之宏億公司股
    票500張，亦自可依市價販售以獲得利益，豈有犧牲既得利
    益，而與告訴人解除買賣契約，擔負返還股票之理。本件告
    訴人身為宏億公司總經理，為商場交易經驗豐富之經理人，
    其主張之買賣交易過程，有諸多不合常理之處，其對被告二
    人所為詐欺犯行之指訴，顯然存有合理懷疑，尚難逕為被告
    二人不利之認定。
  2.又告訴人另表示從未經手被告丙○○之圓形印鑑章，該圓形
    印鑑章自始未離被告丙○○之手，此由被告丙○○於91 年3
    月1日猶持該圓形印鑑章至三陽證券開戶，顯見證人陳玉釵
    證述，宏億公司500張股票及被告丙○○之圓形印鑑章，已
    於91年2月27日完成過戶程序後，交給告訴人乙節為不實云
    云，並提出簽約日期為91年3月1日之三陽證券委託買賣證券
    受託契約為證據（見93年度偵續字第470號偵查卷第148頁）
    。惟查，告訴人之主張，為被告丙○○、乙○○所否認，並
    據被告丙○○辯稱：於91年2月27日至群益證券忠孝公司與
    三陽證券營業員陳玉釵會面後，係陳玉釵交給其圓形印鑑章
    ，辦理變更印鑑章手續並股票過戶程序後，宏億公司股票50
    0張，及圓形章，均遭陳玉釵拿走，其於91年3月7日晚間，
    始自被告乙○○處取回圓形章等情，核與被告乙○○供述情
    節相符。並據證人即三陽證券營業員陳玉釵於警詢證述：「
    後來便由丁○○親自至我公司（三陽證券）將（丙○○）印
    章交給我，沒多久乙○○就來將印章拿走。該印章就是當初
    宏億公司女秘書拿來辦理過戶的丙○○的印章」（見91年度
    偵字第24987號卷第24頁），陳玉釵於偵查中再度證述：於
    91年2月27日下午，宏億公司女秘書手中交付宏億公司股票5
    00張，及丙○○的圓形章，由我持至群益證券忠孝分公司與
    丙○○會面後，丙○○至群益證券忠孝分公司辦理印鑑掛失
    更換手續，並聲明該圓形章自當日生效後，即將該500張宏
    億公司股票過戶至被告丙○○名下，過戶完成後，我將該50
    0張宏億公司股票，及丙○○的圓形章送到宏億公司。嗣於
    同年3月7日及11日，因乙○○要送存宏億公司股票，該圓形
    印鑑章是由告訴人親自送給陳玉釵，陳玉釵再轉交被告乙○○等情在卷（見91年度偵字第24987號偵查卷第193至195頁
    ）。參以證人即上開簽約日期為91年3月1日之委託買賣證券
    受託契約之經辦人傅月英，於原審證稱：如果營業員送件時
    間，超過營業時間，我們公司會隔天才開戶，再蓋隔天的日
    期等語在卷（見原審卷第102頁）。而被告丙○○辯稱：於
    91年2月27日下午，始與陳玉釵見面取得宏億公司所刻圓章
    ，並於開戶資料完成用印乙節，亦據證人陳玉釵證述在卷（
    見原審卷第102頁）。此益徵被告丙○○所辯：告訴人確曾
    經手被告丙○○之圓形印鑑章，為真實可採信。若依告訴人
    主張，其與被告丙○○間之股票交易為真買賣，告訴人何需
    經手受讓人即被告丙○○用於股票交易之圓形印鑑章？是告
    訴人此部分指述，難以憑信，不能據此為不利於被告二人之
    認定。
  3.告訴人雖另主張：該500張宏億公司股票市價達5,000萬元，
    被告等僅匯款2,500萬元，二者金額相差甚鉅，難以作為交
    易資金證明，提出質疑。惟被告二人之匯款2,500萬元已達
    交易金額一半，已可作部分之交易資金證明，另半數金額不
    足，一時尚未能交付，亦符合商業交易金額不必一次全部付
    清之情形，故被告二人係應告訴人要求，匯款2,500萬元，
    雖僅是市價之一半，非不能作為假買賣之資金證明。另告訴
    人主張，若為假買賣，為何被告丙○○將取得過戶之部分股
    票，尚另以高價轉售他人云云。惟告訴人既係利用被告丙○○充當假交易之人頭戶，而將宏億公司股票500張過戶登記
    在被告丙○○名下，再委由被告乙○○操作伺機出脫股票，
    並將股票及被告丙○○圓形印鑑章，交給被告乙○○保管，
    而被告乙○○同時接受被告丙○○之委託，代為出售被告丙○○所另外買入之宏億公司股票200張，則被告乙○○持有
    被告丙○○個人股票，及告訴人借名登記在被告丙○○名下
    的股票，二者股票編號，雖有不同；惟每張股票面值、權利
    並無不同，被告乙○○於代理告訴人及被告丙○○買賣股票
    時，僅須注意張數符合即可，則被告乙○○將上開股票混合
    保管並出售，再以出售張數、價格分別為丙○○、告訴人計
    算利得即可，顯見股票編號，並不影響被告乙○○之代理操
    作股票，自難以被告乙○○出售之股票編號，含有告訴人借
    名登記在被告丙○○名下之股票，即否認告訴人與被告丙○○間係假買賣。綜上，參酌此假買賣過程，被告二人所辯情
    節互核相符，復與證人陳玉釵於警詢、偵查時證述相符，顯
    較告訴人之指述可採。至於告訴人於本院聲請傳喚之證人甲○○、戊○○，於本院接受交互詰問均稱不知告訴人與被告
    乙○○、丙○○間有股票交易之事。此2證人雖否認在公司
    見過證人陳玉釵，此乃因其2人與告訴人均係宏億公司大股
    東，利害相同，以後供詞閃爍，亦難作為不利被告之認定。
  4.此外，被告乙○○於92年4月22日向臺灣板橋地方法起訴請
    求告訴人給付借款4百萬元，（按乙○○主張匯款給告訴人
    2,500萬元，告訴人匯回2,000萬元、115萬元，再加上代墊
    證券交易稅15萬元合計請求返還400萬元，見91年度偵字第
    24987號卷第153頁至第155頁），雖臺灣板橋地方法院以92
    年度訴字第1029號判決乙○○敗訴，乙○○不服上訴本院民
    事庭後，本院92年度上字第1059號審理期間，告訴人於93年
    2 月25日另向臺灣士林地方法院起訴請求被告2人返還不當
    得利即該宏億公司50萬股之股票及自91年起分配之現金、及
    股票股利（起訴狀影本見偵續470號卷第72頁），該院以93
    年度重訴字第52號受理後，於94年12月13日當庭成立和解，
    其和解內容為：「一、被告於94年12月13日言詞辯論期日當
    庭交付附表所示宏億國際股份有限公司5百張共50萬股之股
    票予原告（即告訴人）。上開5百張股票所示股份，自90年
    度迄94年12月13日所衍生所有股息、股利（包括股息、股利
    所衍生的股息股利），皆歸由原告領取。被告願意無條件提
    出辦理上開股票、股息、股利過戶及領取時的相關文件及配
    合辦理一切手續。二、原告於94年12月13日言詞辯論期日當
    庭交付台灣銀行支票面額各4百萬元及50萬元支票2紙（票號
    ：BB0000000、BB0000000、票期均為94年12月13日）予被告
    。三、被告於94年12月13日言詞辯論期日當庭交付對台灣高
    等法院92年度上字第1059號民事訴訟事件撤回上訴聲請狀予
    原告。……」（本院電腦列印和解筆錄附卷）。由被告乙○○在民事上之僅請求返還400萬元之主張，而告訴人在民事
    上之起訴請求返還不當得利即該宏億公司50萬股之股票及自
    91 年起分配之現金、及股票股利，亦於起訴狀主張被告匯
    款2, 500萬元，僅匯還2,115萬元，及雙方和解條件觀之，
    與被告二人之主張與辯解相同，益證本件股票交易確係假買
    賣，否則和解條件焉有可能與被告二人抗辯之情節幾乎吻合
    ，被告二人之辯解，應可採信。是被告2人所為，即與刑法
    詐欺罪之犯罪構成要件有間，不能證明被告二人有詐欺犯行
    。
（二）被告乙○○被訴誹謗部分：
  1.訊據被告乙○○固坦承於91年4月8日，委託律師函請告訴人
    出面說明清償債務400萬元，及解決相關未盡事宜，並函知
    ：宏億公司、財政部、櫃買中心、群益公司，促請注意之情
    ；暨於同年月11日召開記者會陳述詳情等情，並有劉大新律
    師事務所91年4月8日91趣字第004號函，及剪報影本在卷可
    憑。
  2.惟核被告乙○○所述內容，係在說明被告二人與告訴人股票
    交易，被告主張係假買賣乙節，除經說明確認如前外，關於
    臺灣板橋地方法院92年度訴字第1029號民事判決，雖判決乙○○敗訴，然其判決主要理由，係以「本件原告固主張有託
    第三人丙○○匯款2,500萬元予被告，嗣後被告僅匯還2,115
    萬元予原告，尚欠385萬元未還。……原告託丙○○匯款二
    千五百萬元予被告，係欲製造上開股票假買賣之資金證明，
    原告並未能舉證證明兩造間有借貸之合意，且並無借款期限
    、清償方法、利息等之約定，此與一般借貸應有借款期限、
    清償方法、利息等之約定之常情不符，不能逕認定係被告向
    原告借貸該款，故原告之主張尚非可採。另原告主張為被告
    代墊股票交易稅15萬元，亦係被告向其借貸。惟替他人代墊
    款項之原因有多端，並非僅限於借貸一種，原告主張係被告
    向其借貸該款，並未舉證證明兩造間有借貸之合意，尚非可
    採。」（見原審卷第57頁電腦列印本），亦認定告訴人與被
    告之間，係有假買賣存在，是被告乙○○之辯稱無誹謗乙節
    ，應可採信。
  3.準此，被告乙○○所述既係事實，且係出於防衛自己權利之
    行為，自難認有何意圖散佈於眾之誹謗故意。
五、綜上所論，檢察官所舉事證，均無從證明被告二人有告訴人
    所指詐欺犯行，亦無從證明被告乙○○有加重誹謗犯行。此
    外，又查無其他積極事證足認被告有何不法，不能證明被告
    二人犯罪。
六、原判決以不能證明被告2人犯罪而為無罪之諭知，並無不合
    。檢察官循告訴人之請求，上訴意旨仍執前詞認被告所為構
    成犯罪，而指摘原判決不當，為無理由，應予駁回。
據上論斷，應依刑事訴訟法第368條，判決如主文。
本案經檢察官鄭銘謙到庭執行職務。
中　　華　　民　　國　　96　　年　　2 　　月　　27　　日
　　　　　　　　　刑事第十三庭  審判長法　官  曾  德  水
　　　　　　　　　　　　　　　　　    法　官  林  婷  立
　　　　　　　 　 　　　　　　　　　　法　官  王  炳  梁
以上正本證明與原本無異。
不得上訴。
                                      書記官  廖  逸  柔
中　　華　　民　　國　　96　　年　　2 　　月　　27　　日
